【裁判字號】    97,交聲,3280
【裁判日期】    971230
【裁判案由】    違反道路交通管理處罰條例聲明異議
【裁判全文】
臺灣臺北地方法院交通事件裁定        97年度交聲字第3280號
原處分機關  臺北市交通事件裁決所
異  議  人
即受處分人  甲○○
上列受處分人因違反道路交通管理處罰條例案件，對於臺北市交
通事件裁決所於民國九十七年十二月五日所為之處分（原處分案
號：北市裁罰字第裁二二－ＡＰ0000000號），聲明異議
，本院裁定如下：
    主  文
異議駁回。
    理  由
一、按交岔路口十公尺內不得臨時停車，禁止臨時停車處所不得
    停車，道路交通安全規則第一百十一條第一項第二款、第一
    百十二條第一項第一款分別定有明文。又按汽車駕駛人在禁
    止臨時停車處所停車者，處新臺幣（下同）六百元以上一千
    二百元以下罰鍰，道路交通管理處罰條例第五十六條第一項
    第一款亦有明文。
二、本件異議人即受處分人甲○○於民國九十七年十月二十一日
    八時五十五分許，將其所有之車牌號碼三二九八—ＤＦ號自
    用小客車，停放於臺北市○○街六巷與杭州南路一段交岔路
    口十公尺內不得臨時停車之處所，經臺北市政府警察局中正
    第一分局警員以異議人違反道路交通安全管理處罰條例第五
    十六條第一項第一款規定，依採證照片製作臺北市政府警察
    局舉發違反道路交通管理事件通知單逕行舉發，嗣異議人於
    上開舉發通知單所載之應到案日期（即九十七年十二月二十
    二日）前之九十七年十一月六日申訴，原處分機關即臺北市
    交通事件裁決所仍認異議人違規情形明確，而於九十七年十
    二月五日，依道路交通管理處罰條例第五十六條第一項第一
    款、違反道路交通管理事件統一裁罰基準及處理細則（下稱
    處理細則）第四十三條、第四十四條及違反道路交通管理事
    件統一裁罰基準表（下稱基準表）之規定，以北市裁罰字第
    裁二二－ＡＰ0000000號違反道路交通管理事件裁決
    書，裁罰受處分人九百元。
三、異議人聲明異議意旨略以：我知道交岔路口十公尺內不能停
    車，但臺北市車位難尋，這個位置大家都在停，從來沒空過
    ，也不影響行車動線，且這個位子以前也沒劃紅線，是後來
    才把轉角劃上紅線的。況且有些車子也停在紅線上，也不見
    被取締云云。
四、經查：
  (一)異議人於九十七年十月二十一日八時五十五分許，將其所有
    車牌號碼三二九八—ＤＦ號自用小客車停放在臺北市○○街
    六巷與杭州南路一段路口之交岔路口十公尺內不得臨時停車
    之處所，為警製單舉發之事實，為異議人所不爭執，並有原
    舉發機關即臺北市政府警察局中正第一分局九十七年十一月
    十四日北市警中正一分交字第○九七三一七一○三○○號書
    函在卷可證，是異議人在禁止臨時停車處所停車之事實，已
    堪認定。
  (二)雖異議人以上揭情詞置辯，然查，交岔路口十公尺內禁止臨
    時停車之立法意旨，乃因道路交岔路口為車輛往來匯集之要
    道，在該處臨時停車或長期停車，有礙交通流向之交會，並
    影響駕駛人經過交岔路口時觀察對向來車動態之視距，有造
    成死角而妨礙交通安全之虞，對於交通往來之順暢、安全實
    有重大影響，故以法律明文禁止，且異議人既於聲明異議狀
    內自承明知交岔路口十公尺內不能停車，是其辯稱該處真的
    沒影響到動線云云，顯不足採。
  (三)另異議人違規情事已臻明確，本案地點附近之其他違規車輛
    警員有無一一舉發，不能資為異議人本案違規之合法依據，
    異議人如認相同違規行為警員應嚴格執法，可向相關權責單
    位檢舉。
五、綜上所述，異議人確有在交岔路口十公尺內停車之違規情事
    ，從而原處分機關依道路交通管理處罰條例第五十六條第一
    項第一款及違反道路交通管理事件統一裁罰基準表之規定，
    裁處異議人罰鍰九百元，並無違誤，本件聲明異議為無理由
    ，應予駁回。
六、據上論斷，應依道路交通案件處理辦法第十九條，裁定如主
    文。
中    華    民    國    97    年    12    月    30    日
                          交通法庭法  官  張詩芸
以上正本證明與原本無異。
如不服本裁定，應於送達後5 日內，向本院提出抗告狀。
                                  書記官  顏淑華
中    華    民    國    97    年    12    月    30    日


司法院資訊處製作；財團法人民間司法改革基金會備份。
